【裁判字號】    98,附民上,13
【裁判日期】    990906
【裁判案由】    違反商標法
【裁判全文】
智慧財產法院刑事附帶民事判決
                                    98年度附民上字第13號
上  訴  人  德商拜耳汽車廠股份有限公司（BMW AG）
法定代理人  甲○○○○ ○○○○○○○○○
訴訟代理人  謝穎青律師
訴訟代理人  魏啟翔律師
被 上 訴人  乙○○
訴訟代理人  林哲健律師
上列上訴人因違反商標法案件，不服臺灣臺北地方法院九十八年
度附民字第二七七號，中華民國九十八年七月七日第一審判決，
提起上訴，本院判決如下：
    主  文
上訴駁回。
第二審訴訟費用由上訴人負擔。
    事實及理由
一、上訴人起訴主張：被上訴人乙○○明知如附表所示「BMW LO
    GO」、「BMW 」等商標圖樣，分別係德商拜耳汽車廠股份有
    限公司（下稱拜耳公司）向經濟部智慧財產局申請註冊登記
    獲准取得商標專用權（相關註冊證號、指定使用商品名稱、
    商標專用期間詳如附表所示），現仍於專用期間內，非經上
    開公司授權或同意，不得於同一商品使用相同或類似之商標
    圖樣，並不得販賣仿冒該商標之商品。竟於民國九十五年間
    起，自不詳姓名年籍成年人士販入未經授權擅自使用上開商
    標如附表所示之扣案門栓環及汽車輪圈鋁圈各4 件後，旋在
    其位於臺北市○○區○○街一六五巷三九號四樓住處，利用
    其所有之電腦、網路連線設備連線至「雅虎奇摩拍賣網站」
    ，使用「benz777amg」、「chivaslou 」帳號，向不特定人
    要約販售侵害上開商標之仿冒商品門栓環及汽車輪圈鋁圈蓋
    等物，嗣經證人龐書樵在網上訂購匯款，並收受被上訴人寄
    送之上開仿冒商標物品後報警查獲，並扣得上開仿冒之門栓
    環及汽車輪圈鋁圈蓋等物，因認被上訴人侵害上訴人之商標
    權，爰依民法第一百八十四條第一項及商標法第六十三條第
    一項規定，訴請被上訴人賠償損害等語。並聲明：(一)被告應
    給付原告新台幣三百五十二萬元，及自起訴狀繕本送達翌日
    起至清償日止，按年息百分之五計算之利息。(二)被告應負擔
    費用，將臺灣臺北地方法院九十八年度易字第一○四號刑事
    判決書主文及事實欄，暨本件民事最後事實審判決書主文欄
    ，以新聞字體第五號登載於蘋果日報、自由時報及中國時報
    等新聞紙第一版各一日。(三)願供擔保，請為准許假執行之宣
    告。嗣經原審判決駁回上訴人之請求後，上訴人提起本件上
    訴，並聲明：(一)原判決廢棄。(二)被上訴人應給付上訴人新台
    幣三百五十二萬元，及自起訴狀繕本送達翌日起至清償日止
    ，按年息百分之五計算之利息。(三)被上訴人應負擔費用，將
    臺灣臺北地方法院九十八年度易字第一○四號刑事判決書主
    文及事實欄，暨本件民事最後事實審判決書主文欄，以新聞
    字體第五號登載於蘋果日報、自由時報及中國時報等新聞紙
    第一版各一日。(四)願供擔保，請為准許假執行之宣告。
二、被上訴人則以：伊係受訴外人江青河所騙，誤信其所交付之
    商品為原廠真品，伊實際上亦為受害人，自無故意過失可言
    ，上訴人又未舉證證明被上訴人有何故意或過失侵害其商標
    ，是上訴人所為請求自無理由等語。並聲明：(一)駁回上訴人
    之上訴。(二)如受不利判決，願供擔保請准宣告免為假執行。
三、按智慧財產案件之審理依本法之規定；本法未規定者，分別
    依民事、刑事或行政訴訟程序應適用之法律，審理智慧財產
    案件審理法第一條定有明文。次按審理智慧財產案件審理法
    第二十三條案件之附帶民事訴訟，認為原告之訴不合法，或
    刑事訴訟諭知無罪、免訴或不受理者，應以判決駁回之，智
    慧財產案件審理法第二十七條第一項前段亦有明文。
四、原審判決以被上訴人被訴違反商標法刑事案件，業經原審諭
    知無罪判決，並依刑事訴訟法第五百零三條第一項前段規定
    ，判決駁回上訴人之訴。本件刑事訴訟部分，前經原審法院
    諭知被上訴人無罪，上訴人不服原審刑事判決提起上訴，復
    經本院九十八年度刑智上易字第九三號刑事判決以本件被上
    訴人所稱其係因信任證人江青河所交付之扣案商品為真品，
    乃留供證人江青河借款時供作抵押物之用而持有，嗣因證人
    江青河遲未清償借款，始將之販售取償云云，固有其諸多不
    符常情之可疑處，惟除此之外，並無任何證據資料足以證明
    被上訴人「明知」其所販售之系爭商品係侵害告訴人商標權
    之仿冒商品，揆諸前揭說明，即與商標法第82條規定處罰之
    構成要件有間，自難以該罪相繩。此外，綜觀全案卷證資料
    ，亦查無其他積極證據足證被上訴人確有違反商標法之行為
    ，依罪證有疑，利歸被告之原理，為維持原審無罪之判決，
    駁回上訴人之上訴在案。從而，原審駁回上訴人所提起之刑
    事附帶民事訴訟，經核並無不合，上訴人猶執陳詞上訴指摘
    原判決不當，求為判決如訴之聲明，為無理由，應予駁回。
據上論結，應依智慧財產案件審理法第一條、第二七條第一項前
段、刑事訴訟法第四九○條前段、第三六八條，民事訴訟法第七
八條 ，判決如主文。
中    華    民    國    99    年    9     月    6     日
                    智慧財產法院第一庭
                          審判長法  官  李得灶
                                法  官  林欣蓉
                                法  官  汪漢卿
以上正本係照原本作成。
如不服本判決，應於收受送達後十日內向本院提出上訴書狀，其
未敘述上訴之理由者，並得於提起上訴後十日內向本院補提理由
書（均須按他造當事人之人數附繕本）。
中    華    民    國    99    年     9    月    6     日
                                書記官  邱于婷


司法院資訊處製作；財團法人民間司法改革基金會備份。
